---
title: "Classification non-supervisée"
author: "Boucar LY"
date: "11 Mai 2021"
output: html_document
---

```{r setup, include=FALSE}
knitr::opts_chunk$set(echo = TRUE)
base_initial <- read.csv("D:/Promutel assurance/listings.csv")

base <- na.omit(base_initial[,-c(1:8,13)])
boxplot(base$price)
base <-base[which(base$price<9000),]
library(forcats)
base$room_type  <- as.numeric(fct_recode(base$room_type ,
                "1" = "Entire home/apt",
                "2" = "Hotel room",
                "3" = "Private room",
                "4" = "Shared room"))
```

## Classification hiérarchique

La classification hiérarchique se fait avec la fonction hclust, disponible de base avec R. 

```{r }
#Regardons un exemple fourni avec la fonction 

hc <- hclust(dist(base), "ward.D") #On doit donner une matrice de distance en entrée
plot(hc)
plot(hc, hang = -1) #Plus facile à lire

#Si on souhaite créer un certain nombre de groupes
grps = cutree(hc, k = 3)
table(grps)

```

```{r}

#On peut afficher le résultat sur le dendrogramme
plot(hc, cex = 0.6,hang = -1)
rect.hclust(hc, k = 3, border = c(1:3,"#0088cc", "#DBA901"))
```


## Algorithme k-moyennes

On utilise simplement la fonction kmeans qui vient avec R.

```{r }
out = kmeans(base, centers = 3) 
#Il est bien d'utiliser plusieurs points de départ aléatoires
out = kmeans(base, centers = 3, nstart = 10) 


#Comparaisons avec les résultats de la classification hierarchique
library(e1071)
library(plyr)
#------classification avec ward
tab <- table(grps, out$cluster)
tab
matchClasses(tab, "exact")
grps = mapvalues(grps, from = 1:3, to = c(3,1,2))
table(grps,out$cluster)
matchClasses(table(grps,out$cluster), "exact")


```

## Choisir le nombre de groupes


### Fonction NbClust (librarie NbClust)

```{r }
library(NbClust)

#On peut demander tous les critères         
res<-NbClust(base, distance = "euclidean", min.nc=3, max.nc=8, method = "complete")
#On peut aussi demander un critère particulier

res$All.index
res$Best.nc
```

### Fonction clValid (librarie clValid)

Calcule certaines des mêmes mesures que NbClust, en plus de mesures de stabilité des groupes si on enlève une variable du jeu de données. On peut utiliser plus d'une méthode de classification à la fois. Mais, on aura besoin des données originales, pas seulement de distances ou dissimilarités entre les observations. 

```{r }
library(clValid)
#Voyons un petit exemple avec nos données
stab = clValid(base, nClust = 3:8, clMethods = c("hierarchical", "kmeans"), validation = c("internal", "stability"),maxitems = nrow(base))
summary(stab)
optimalScores(stab)
par(mfrow = c(2,4))
plot(stab)

```

### Fonction silhouette (librarie cluster)

Produit des graphiques de Silhouette, en plus de fournir la silhouette moyenne. On souhaite trouver des groupes clairement séparés. 


```{r }
library(cluster)
sil = silhouette(grps, dist(base))
par(mfrow = c(1,1))
plot(sil)

#On peut comparer différents nombres de groupes
par(mfrow = c(1,2))
plot( silhouette( kmeans(base, centers = 3)$cluster, dist(base) ) ) 
plot( silhouette( kmeans(base, centers = 4)$cluster, dist(base) ) ) 

```
